【裁判字號】    90,交聲,79
【裁判日期】    900227
【裁判案由】    聲明異議
【裁判全文】
臺灣高雄地方法院刑事裁定                            九十年度交聲字第七九號
    原處分機關  交通部公路局台北區監理所
    受處分人即  乙○○
    異  議  人
右列受處分人因違反道路交通管理處罰條例案件，對於交通部公路局台北區監理所八
十九年十二月二十七日所為之處分（原處分：北監五字第裁四○—Ｂ0000000
0號），聲明異議，本院裁定如左：
    主  文
異議駁回。
    理  由
一、聲明異議意旨略稱：異議人乙○○實際上並未收到停車費繳費通知單，根本不知
    要去補繳，而異議人接獲罰單後，依法提出陳情，亦未被接受，而按停車費繳費
    通知單夾於汽車雨刷器上，未能保證合法送達，此有聯合報所刊載之台灣台北地
    方法院裁定可證，故為此請求撤銷交通部公路局台北區監理所於八十九年十二月
    二十七日所為罰鍰新台幣六百元之裁決。
二、按汽車駕駛人停車時，在道路收費停車處所停車，不依規定繳費者，處新台幣六
    百元以上一千二百元以下罰鍰，道路交通管理處罰條例第五十六條第一項第十款
    定有明文。另汽車違反道路交通管理事件，違規停車而駕駛人不在場者，得逕行
    舉發之，而逕行舉發，應記明車輛牌照號碼、車型等可資辨明之資料，查明汽車
    所有人姓名或名稱、住址，並以該汽車所有人為被通知人製單舉發之，由舉發機
    關送達被通知人；且逕行舉發違反道路交通管理事件，經汽車所有人依通知單之
    應到案日期前到案，並告知違規駕駛人姓名、身分證統一編號及住址者，處罰機
    關應即另行通知違規駕駛人到案依法處理，逾應到案日期，處罰機關應依道路交
    通管理處罰條例第八十五條第三項規定處罰該汽車所有人，違反道路交通管理事
    件統一裁罰標準及處理細則第二十三條第一項第三款、第二項、第十一條第一項
    第二款、第二十四條亦分別定有明文。
三、經查：本件受處分人即異議人乙○○於民國八十九年五月二十九日上午九時四十
    六分許，其所有之車牌號碼ＥＷ─七八七二號自小客車，停車於高雄市○○○路
    ，在設有計費器車位停車格內，且未依規定投幣繳納停車費之事實，此為異議人
    乙○○所不爭執。且異議人將上開車號之自小客車，於前述時間停放在設有路邊
    計費停車之處所，經收費員檢視未投幣逾時停車，故依規定開立繳費通知單後，
    並將該通知單以針書機釘在車輛之雨刷上，復因不依規定繳費，即遭高雄市政府
    警察局交通大隊逕行舉發，並填掣高市警交大相字第Ｂ00000000號舉發
    違反道路交通管理事件通知單，再次提示通知異議人補費。經異議人提出申訴，
    而前開交通大隊受理異議人之申訴後，經查確有關於車牌號碼ＥＷ─七八七二號
    之自小客車，於八十九年五月十九、二十二、二十三、二十四、二十五、二十七
    、二十九日，停車在高雄市○○○路計時收費停車格位，由巡場收費員檢視已逾
    時停車，即填開補費通知單之事實，有高雄市政府警察局交通大隊八十九年九月
    一日高市警交業字第一五八二八號函可稽。職是，異議人確有於上開時、地在設
    有繳費停車格停車且未依規定繳費之行為。又據證人即當日開立補繳停車費之通
    知單收費員甲○○亦到庭證稱：伊係擔任交通大隊路邊停車收費員，只要見到車
    輛停在計時器地區，而計時繳費顯示為「０」時，即依法開繳費通知單，開單後
    並用釘書機將該單用釘書機釘在車輛之雨刷上等語，即停車管理中心之管理員已
    依規定程序開出繳費通知單，並有適當通知違規者即異議人。而行政機關除設有
    專人管理之停車場，管理停車繳費行政事宜外，另規劃各道路收費停車路段時，
    於道路上定點距離豎立收費停車路段告示牌，乃公物提供公用之意思表示，屬於
    行政處分，依行政程序法第一百條第二項之規定，於公告時即生送達之效力，至
    使用人依公物之利用關係使用該等公物，因而獲得利益，行政機關本得依行政裁
    量收取使用規費，惟具體使用規費之請求，仍應另行合法送達各該使用人；若收
    受送達而不依規定繳納者，依法得科以行政罰。且在設有計費器停車，除由人民
    主動投幣繳費外，惟為避免計時器故障或有不守法之民眾不投幣等情，並另派專
    人檢視、管理，實已善盡管理及通知之責，如有未繳費者，即由管理員開立繳費
    通知單，再以釘書機訂於車前雨刷上，非僅單純夾在雨刷上，顯已有合法通知繳
    費之程序。而異議人確實於上開時、地在設有計費停車格內停車，且未投幣等情
    ，已如前述，顯然異議人自身很明確了解到將車輛停在設有收費器之停車格，縱
    然於取車時未見有任何繳費通知單，竟抱持僥倖之心態，不但未主動繳費，且未
    加以查詢，即驅車駛離，是本件異議人違反道路交通處罰條例第五十六條第一項
    第十款規定之事證已明，異議人上開所辯，容屬無據，交通部公路局台北區監理
    所援引上開規定，裁處異議人罰鍰新台幣六百元並無不當。本件異議為無理由，
    應予駁回。
據上論斷，應依道路交通案件處理辦法第十九條，裁定如主文。
中      華      民      國      九十    年      二    月      二十七    日
                                臺灣高雄地方法院刑事交通法庭
                                    法  官  洪榮家
右正本證明與原本無異。
如不服本裁定，應於裁定送達後五日內，向本院提出抗告狀。
                                    書記官  曾定家
中      華      民      國      九十    年      二    月      二十七    日


司法院資訊處製作；財團法人民間司法改革基金會備份。
